{"related": [], "etymology": null, "url": "https://en.wiktionary.org/wiki/autodenominarse", "definitions": ["to self-appoint, to self-name"], "verb": "autodenominarse", "synonyms": [], "description": "autodenominarse", "conjugations": {"imperative": {"affirmative": ["", "autodenom\u00ednate", "autodenom\u00ednese", "autodenomin\u00e9monos", "autodenominaos", "autodenom\u00ednense"], "negative": ["", "no te autodenomines", "no se autodenomine", "no nos autodenominemos", "no os autodenomin\u00e9is", "no se autodenominen"]}, "infinitive": "autodenominarse", "indicative": {"future": ["me autodenominar\u00e9", "te autodenominar\u00e1s", "se autodenominar\u00e1", "nos autodenominaremos", "os autodenominar\u00e9is", "se autodenominar\u00e1n"], "preterite": ["me autodenomin\u00e9", "te autodenominaste", "se autodenomin\u00f3", "nos autodenominamos", "os autodenominasteis", "se autodenominaron"], "imperfect": ["me autodenominaba", "te autodenominabas", "se autodenominaba", "nos autodenomin\u00e1bamos", "os autodenominabais", "se autodenominaban"], "conditional": ["me autodenominar\u00eda", "te autodenominar\u00edas", "se autodenominar\u00eda", "nos autodenominar\u00edamos", "os autodenominar\u00edais", "se autodenominar\u00edan"], "present": ["me autodenomino", "te autodenominas (t\u00fa) - se autodenomin\u00e1s (vos)", "se autodenomina", "nos autodenominamos", "os autodenomin\u00e1is", "se autodenominan"]}, "pastparticiple": {"plural": {"feminine": "autodenominadas", "masculine": "autodenominados"}, "singular": {"feminine": "autodenominada", "masculine": "autodenominado"}}, "gerund": "autodenomin\u00e1ndose", "subjunctive": {"imperfect_se": ["me autodenominase", "te autodenominases", "se autodenominase", "nos autodenomin\u00e1semos", "os autodenominaseis", "se autodenominasen"], "future": ["me autodenominare", "te autodenominares", "se autodenominare", "nos autodenomin\u00e1remos", "os autodenominareis", "se autodenominaren"], "imperfect_ra": ["me autodenominara", "te autodenominaras", "se autodenominara", "nos autodenomin\u00e1ramos", "os autodenominarais", "se autodenominaran"], "present": ["me autodenomine", "te autodenomines (t\u00fa) - se autodenomin\u00e9s (vos)", "se autodenomine", "nos autodenominemos", "os autodenomin\u00e9is", "se autodenominen"]}}, "pronunciations": []}